Inventaris van het archief van het Staatstoezicht op de Volksgezondheid: Hoofdinspectie van de Geestelijke Volksgezondheid, 1962-1994
Nationaal Archief, Den Haag
- Toezicht op de volksgezondheid 1940-1995, 005
  - Het (doen) opstellen en wijzigen van instrumenten ten behoeve van het toezicht op en de handhaving van wettelijke voorschriften op het terrein van de volksgezondheid. 1940-, 11
    - Referentiekaders., 1982-1992; div. nrs.
      - 'Polikliniek psychiatrie van het Algemeen Psychiatrisch Ziekenhuis', 1987-1988, 649
      - 'Middelen en maatregelen in de zwakzinnigenzorg', concept, 1989-1992, 660
    - Voorstel tot verdere ontwikkelingen van de informatievoorziening in de geestelijke gezondheidszorg., 1983; 594
    - Projectgroep Regionale Inspectie Geestelijke Gezondheidszorg (RIGG)-informatievoorziening in de Zuidelijke IJsselmeerpolders., 1984; 361
    - Richtlijnen inzake toepassing van elektroconvulsietherapie (ECT)., 1984-1986; 710
    - Richtlijnen inzake de toelaatbaarheid van experimenten met psychiatrische patiënten., 1984-1987; 607
    - Opstellen van de nota 'Referentiekader psychogeriatrische verpleeghuizen en psychogeriatrische afdelingen van gecombineerde verpleeghuizen'., 1984-1989; 496; pak
    - Aanvullende handleiding voor het registratiesysteem 'Centrale Wachtlijst voor Zwakzinnigen'., 1986; 790
    - Voorstellen interimregistratie psychotherapeuten opgemaakt door de werkgroep ter advisering van de Geneeskundig Hoofdinspecteur voor de Geestelijke Volksgezondheid ter zake van de registratie van psychotherapeuten ter aanvulling op de brochure., 1986; 808
    - Discussienota inzake de oprichting van casusregisters geestelijke gezondheidszorg in Nederland., 1988; 623
    - Totstandkoming van een circulaire aan alle in Nederland praktizerende gynaecologen betreffende een advies inzake sterilisatie van geestelijk gehandicapte vrouwen., 1988-1989; 600
    - Oprichten van deskundigenteams in de zwakzinnigenzorg., 1989; 359
  - Het opstellen, wijzigen en intrekken van beleidsregels in bestuurlijke zin. 1985-, 12
    Product: Leidraad Klachtenonderzoek van het Staatstoezicht op de Volksgezondheid (Stcrt. 1988, 10).
    - Systematisering van de aanmelding en behandeling van klachten., 1983-1984; 455
    - Vergaderstukken van de Werkgroep inzake Registratie Psychotherapeuten., 1984-1986; 439-441
      - 1984, 439; pak
      - 1985, jan. - nov. 1985, 440; pak
      - 1985, dec. - 1986 1985-1986, 441; pak
    - Leidraad Klachtonderzoek van het Staatstoezicht., 1987-1989; 436
    - Herziening Klachtenregistratieformulieren en de daarbij behorende Handleiding Klachten., 1988; 437
  - Het uitbrengen van adviezen aan de minister waaronder Volksgezondheid ressorteert betreffende de uitvoering van wet- en regelgeving en aan Gedeputeerde Staten of Commissaris der Koningin, gemeenteraad, College van Burgemeester en Wethouders of burgemeester. 1940-, 28
    - Memorandum aan de directeur-generaal van de Volksgezondheid betreffende bestrijding van prostitutie en welk aspect van de geestelijke volksgezondheid hieraan verbonden is., 1959-1960; 488
    - Voorziening in de vacature van een psychiatrisch adviseur bij het Ministerie van Justitie., 1961-1965; 554
    - Advies inzake het geven van fysiotherapie aan zwakzinnige kinderen voor rekening van het ziekenfonds., 1969-1970; 789
    - Functioneel leeftijdsontslag in de verpleging., 1971; 179
    - Wijziging salariëring Sociaal Psychiatrisch Verpleegkundigen (S.P.V.)., 1977-1979; 358
    - Voorstel tot oprichting van een centraal informatiepunt voor zogenaamde zelfhulpgroepen in de medische sfeer., 1978-1979; 806
    - Erkenning van de therapeutische gemeenschap voor druggebruikers te Oirschot., 1981-1985; 549
    - Erkenningsnormen voor de Regionale Instellingen voor Beschermende Woonvormen (RIBW)., 1985-1986; 587
    - Advies inzake de voorzieningen de Boshoek te Bloemendaal, de Gentiaan te Den Haag, de Tamarinde te Leersum en de Waringin te Zuidwolde, die op dit moment worden gefinancierd als beschermende woonvorm krachtens artikel 52, lid e van de Algemene Wet Bijzondere Ziektekosten., 1987; 575
    - Advies inzake het hulpaanbod vanuit de RIAGG's voor autisten, doven, vluchtelingen, transsexuelen en bepaalde etnische minderheden., 1987; 577
    - Onderzoek naar het inhoudelijk functioneren van de negentien herstellingsoorden in verband met het voornemen van de minister om de herstelingsoorden een plaats te geven binnen het Geestelijke Gezondheidszorg-circuit., 1988; 641
  - Het mede voorbereiden van het vaststellen, wijzigen en intrekken van internationale regelingen betreffende het toezicht op de volksgezondheid en de gezondheidszorg en het presenteren van Nederlandse standpunten in intergouvernementele organisaties. 1940-, 20
    Product: Internationale regelingen, nota's, notities, rapporten.
    - Samenvatting en commentaar op het rapport 'World Health Organization Expert Commitee on drug-dependece',., 1970; 611
    - Verslagen van het tweede internationale symposium over drug-misbruik en het vierde internationale congres voor sociale psychiatrie van 21 tot en met 31 mei 1972 te Jeruzalem, opgemaakt door dr. E. Dekker., 821
    - Totstandkoming van de Nota Nederlands Drugbeleid, bestemd voor de diplomatieke vertegenwoordigingen van Nederland in het buitenland., 1974-1975; 685
    - Studiebezoek van dr. H.J.A. Verhagen en drs. S.P. Bangma aan Rusland in het kader van het Sociaal Cultureel Uitwisselingsprogramma, met als doel kennis te maken met het Sovjetsysteem van de geestelijke gezondheidszorg., 1982; 802
    - Verslag van René Schwab van een studiereis naar Engeland, ter bestudering van de organisatie van de hulpverlening rond kindermishandeling in Engeland., 1982; 803
    - Verslag van de 'Eurage' bijeenkomst op 17 tot en met 19 november 1983 te San Miniato (Italië) inzake hersenveroudering, opgemaakt dr. D.J.B. Ringoir., 1983-1984; 816
    - Verslag van een World Health Organization studiereis naar Canada van 4 tot 16 mei 1986 van dr. D.J.B. Ringoir., 810
  - Het informeren van de Commissies voor de Verzoekschriften en andere tot onderzoeken van klachten bevoegde commissies uit de Kamers der Staten-Generaal, de Nationale Ombudsman en het Kabinet van de Koningin naar aanleiding van klachten over de uitvoering of de gevolgen van het beleid betreffende het toezicht op de volksgezondheid en de gezondheidszorg. 1940-, 18
    Product: Brieven, notities.
    - Conflict tussen de geneesheer-directeur en het Bestuur der Zusters van Liefde van het psychiatrisch ziekenhuis 'Sancta Maria' te Noordwijkerhout., 1958-1970; 645; pak
  - Het beantwoorden van kamervragen en het anderszins op verzoek incidenteel informeren van leden van of commissies uit de Kamers der Staten-Generaal betreffende het toezicht op de volksgezondheid en de gezondheidszorg. 1940-, 17
    - Vragen van de heer Vredeling inzake opsluiting in een politiecel bij acute gevallen van krankzinnigheid., 1970; 166
    - Vragen van mevrouw Heroma-Meilink inzake het opnieuw opnemen in een psychiatrische inrichting van een inwoner uit Tjalleberd (Fr)., 1970; 168
    - Vaste Commissie uit de Tweede Kamer voor de Volksgezondheid inzake de Nota Geestelijke Volksgezondheid., 1971-1972; 550
    - Kamervragen over het financieel tekort en de huisvesting van de Jellinekkliniek te Amsterdam., 1971-1974; 687
    - Moeilijkheden bij de afdeling Dennendal van de Willem Arntsz Hoeve te Den Dolder., 1971-1974; 714-717
      - 1971, 714; pak
      - 1973-1974, 715; pak
      - 1974, 716; pak
      - 1971, Documentatie., 717; pak
    - Kamervragen over de deelname aan de zogenaamde 'sensitivity training' tijdens vormingsdagen., 1973-1975; 429
    - Vragen van de heren Jurgens en Coppes inzake de Afdeling Oldenkotte van de Rekkense Inrichtingen., 1974; 189
    - Aanbieding van het rapport van de Interdepartementale Werkgroep Trainingen in Groepsverband aan de Vaste Commissie Volksgezondheid en kamervragen., 1975; 364
    - Kamervragen betreffende het psychiatrisch ziekenhuis 'Het Sint Joris gasthuis' te Delft., 1975-1976; 826
    - Kamervragen inzake een getuigenverklaring van de inspecteur Jeugdgezondheidszorg in een rechtszaak met betrekking tot pedofilie., 1978; 690
    - Kamervragen betreffende klachten over de behandeling van patiënten in het psychiatrisch ziekenhuis 'Endegeest' te Oegstgeest., 1978-1979; 825
    - Onderzoek van de klachten over bepaalde medische praktijken in het zwakzinnigeninstituut 'Huize Assisië' in Udenhout., 1978-1980; 638
    - Diverse kamervragen van verschillende kamerleden op het gebied van de geestelijke gezondheidszorg., 1980-1989; div. nrs.
      - 1980-1981, 47; pak
      - 1982, 797
      - 1983-1984, 34; pak
      - 1987, 22; pak
      - 1988, 37
      - 1989, 23
    - Inspectie-onderzoek naar de toepassing van elektroconvulsietherapie, met kamervragen., 1986-1994; 711, 938
      - 1986-1988, 711
      - 1989-1994, 938; pak
  - Het voorbereiden, medevaststellen, coördineren en evalueren van het beleid betreffende het toezicht op de volksgezondheid en de gezondheidszorg. 1940-, 16
    Product: Verslag stafoverleg.
    - Algemeen beleid, 1
      - Samenstellen van het Programma Volksgezondheid., 1961-1962; 491
      - Agenda en verslag van de bespreking van de directeur-generaal van de Volksgezondheid met hoofdinspecteurs en de Directie Gezondheidszorg inzake beleid gezondheidszorg., 1966; 18
      - Onderzoeksbeleid met betrekking tot de geestelijke gezondheidszorg in Nederland., 1970-1971; 625
      - Nota 'Een blauwdruk van sociale zekerheid; het einde van een droom'., 1972; 841
      - Interdepartementale Werkgroep Trainingen in Groepsverband., 1973-1979; div. nrs.
        - Vergaderingen, 1973-1979, 350; pak
        - Nota trainingen in groepsverband, 1973-1974, 348; pak
        - Werkconferentie, 1974-1975, 349
        - Voorlichting, 1974-1975, 365
        - Rapport, 1974-1979, 366
      - Samenstelling van de Nieuwe Nota Geestelijke Gezondheidszorg (GGZ)., 1983-1984; 445
      - Voorlichtingsbladen 'GIGV-informatie', nummers 1 en 2., 1986; 31
    - (Periodiek) algemeen overleg intern en extern, 2
      - Verslagen van vergaderingen met de directeur-generaal., 1950-1965; 237; pak
      - Overleg van de directeur-generaal met de hoofdinspecteurs Volksgezondheid., 1961-1986; div. nrs.
        - 1961-1968, 11; pak
        - 1969-1971, 12; pak
        - 1972-1973, 777; pak
        - 1983-1986, 434
      - College van hoofdinspecteurs (voorheen diensthoofdenoverleg)., 1963-1975; div. nrs.
        - 1963-1967, 7; pak
        - 1968, 8; pak
        - 1969-1971, 9; pak
        - 1972-1975, 779; pak
      - Overleg met vertegenwoordigers van diverse nationale organisaties voor de Geestelijke Volksgezondheid., 1966-1972; div. nrs.
        - 1966-1969, 775; pak
        - 1970, 269
        - 1971, 246; pak
        - 1972, 247; pak
      - Besprekingen met de Hoofdafdelingen Middelbaar Beroepsonderwijs, Maatschappelijke Voorzieningen en Verzekeringen en Inrichtingswezen., 1969; 236
      - Stafbesprekingen., 1969-1983; 300-346
        - 1969, 300; pak
        - 1970, 301; pak
        - 1971, jan. - juli 1971, 302; pak
        - 1971, aug. - nov. 1971, 303; pak
        - 1972, jan. - juni 1972, 304; pak
        - 1972, juli - okt. 1972, 305; pak
        - 1972, nov. - dec. 1972, 306; pak
        - 1973, jan. - mei 1973, 307; pak
        - 1973, juni - sep. 1973, 308; pak
        - 1973, okt. - dec. 1973, 309; pak
        - 1974, jan. - aug. 1974, 310; pak
        - 1974, sep. - dec. 1974, 311; pak
        - 1975, jan. - apr. 1975, 312; pak
        - 1975, mei - aug. 1975, 313; pak
        - 1975, sep. - dec. 1975, 314; pak
        - 1976, jan. - mei 1976, 315; pak
        - 1976, juni - aug. 1976, 316; pak
        - 1976, sep. - okt. 1976, 317; pak
        - 1976, nov. - dec. 1976, 318; pak
        - 1977, jan. - feb. 1977, 319; pak
        - 1977, mrt. - mei 1977, 320; pak
        - 1977, juni - sep. 1977, 321; pak
        - 1977, okt. - dec. 1977, 322; pak
        - 1978, jan. - juli 1978, 323; pak
        - 1978, aug. - dec. 1978, 324; pak
        - 1979, jan. - mrt. 1979, 325; pak
        - 1979, apr. - juni 1979, 326; pak
        - 1979, juli - okt. 1979, 327; pak
        - 1979, nov. - dec. 1979, 328; pak
        - 1980, jan. - apr. 1980, 329; pak
        - 1980, mei - sep. 1980, 330; pak
        - 1980, okt. - dec. 1980, 331; pak
        - 1981, jan. - apr. 1981, 332; pak
        - 1981, mei - aug. 1981, 333; pak
        - 1981, sep. 1981, 334; pak
        - 1981, okt. - dec. 1981, 335; pak
        - 1982, jan. - mrt. 1982, 336; pak
        - 1982, apr. 1982, 337; pak
        - 1982, mei - juni 1982, 338; pak
        - 1982, juli - okt. 1982, 339; pak
        - 1982, nov. - dec. 1982, 340; pak
        - 1983, jan. 1983, 341; pak
        - 1983, feb. 1983, 342; pak
        - 1983, mrt. 1983, 343; pak
        - 1983, apr. 1983, 344; pak
        - 1983, mei - juni 1983, 345; pak
        - 1983, juli - aug. 1983, 346; pak
      - Periodiek overleg van de Hoofdinspectie van de Volksgezondheid met de Federatie van Verenigingen, die de verpleging en andere onderdelen van de Gezondheidszorg bevorderen., 1971-1974; 178
      - Sector-overleg met het Directoraat-Generaal van de Volksgezondheid., 1972-1978; 228-229
        - 1972-1973, 228; pak
        - 1974-1978, 229; pak
      - Stafvergaderingen van de hoofddirecteur Gezondheidszorg., 1976; 353; pak
      - Overleg van de verpleegkundige staf van de Geneeskundige Hoofdinspectie van de Geestelijke Volksgezondheid met de verpleegkundige staf van de Geneeskundige Hoofdinspectie van de Volksgezondheid., 1977-1984; 223-224
        - 1977-1980, 223; pak
        - 1981-1984, 224; pak
      - Periodiek overleg met de Hoofdafdeling Maatschappelijke Gezondheidszorg (MGZ)., 1978; 238
      - Overleg van de verpleegkundigen van de hoofdinspectie en de regionale inspecties., 1978-1984; 220-221
        - 1978-1980, 220; pak
        - 1981-1984, 221; pak
      - Overleg van de verpleegkundigen van de Geneeskundige Hoofdinspectie voor de Geestelijke Volksgezondheid met de verpleegkundigen van de Geneeskundige Hoofdinspectie, de verpleegkundigen van de regionale Geneeskundige inspecties en de verpleegkundigen van de regionale Geneeskundige inspecties voor de Geestelijke Volksgezondheid., 1979-1984; 58; pak
      - Vergaderstukken van het overleg met de Vereniging van opleidingsinstituten voor verplegende en verzorgende beroepen (VOVB) en de Geneeskundige Hoofdinspectie., 1980-1984; 59
      - Vergaderstukken van het overleg met de afdeling Verpleegkundige en verzorgende beroepen opleidingen (VVBO) en de Geneeskundige Hoofdinspectie voor de Volksgezondheid (Grabbelton-overleg)., 1981-1987; div. nrs.
        - 1981, 798
        - 1982, 799; pak
        - 1983, 29
        - 1984-1987, 30; pak
      - Instelling en vergaderstukken van het Enigszins Geformaliseerd Departementaal Overleg Geestelijk Gehandicaptenzorg., 1981-1988; 243-244
        - 1981-1983, 243; pak
        - 1984-1988, 244; pak
      - Vergaderstukken van het overleg met de Geneeskundige Hoofdinspectie, de Gezondheidsberoepen Opleiding (GBO) en de beroepsorganisaties., 1981-1988; 183; pak
      - Vergaderingen met de Geneeskundige Hoofdinspectie en de vertegenwoordigers van de bureaus van de Provinciale Raden voor de Volksgezondheid., 1982; 801
      - Periodiek overleg met de Hoofdafdelingen Algemene Gezondheidszorg en Geestelijke Gezondheidszorg., 1983-1987; 217
      - Hoofdenvergaderingen., 1983-1994; div. nrs.
        - 1983, sep. - dec. 1983, 367; pak
        - 1984, jan. 1984, 368; pak
        - 1984, feb. 1984, 369; pak
        - 1984, mrt. - apr. 1984, 370; pak
        - 1984, mei - juni 1984, 371; pak
        - 1984, juli - aug. 1984, 372; pak
        - 1984, sep. - nov. 1984, 373; pak
        - 1984, dec. 1984, 374; pak
        - 1985, jan. - feb. 1985, 375; pak
        - 1985, mrt. - apr. 1985, 376; pak
        - 1985, mei - juni 1985, 377; pak
        - 1985, juli - aug. 1985, 378; pak
        - 1985, sep. - okt. 1985, 379; pak
        - 1985, nov. - dec. 1985, 380; pak
        - 1986, jan. 1986, 74; pak
        - 1986, feb. 1986, 382; pak
        - 1986, mrt. 1986, 75; pak
        - 1986, apr. - mei 1986, 383; pak
        - 1986, juni 1986, 76; pak
        - 1986, juli 1986, 385; pak
        - 1986, aug. - sep. 1986, 77; pak
        - 1986, okt. - dec. 1986, 387; pak
        - 1987, jan. 1987, 388; pak
        - 1987, feb. 1987, 86; pak
        - 1987, mrt. - apr. 1987, 87; pak
        - 1987, mei 1987, 391; pak
        - 1987, juni 1987, 88; pak
        - 1987, juli - aug. 1987, 393; pak
        - 1987, sep. 1987, 392; pak
        - 1987, okt. - dec. 1987, 90; pak
        - 1988, jan. 1988, 396; pak
        - 1988, feb. 1988, 397; pak
        - 1988, mrt. 1988, 94; pak
        - 1988, apr. 1988, 95; pak
        - 1988, mei 1988, 398; pak
        - 1988, juni 1988, 399; pak
        - 1988, juli - aug. 1988, 96; pak
        - 1988, sep. - okt. 1988, 97; pak
        - 1988, nov. - dec. 1988, 98; pak
        - 1989, jan. - feb. 1989, 400; pak
        - 1989, mrt. 1989, 401; pak
        - 1989, apr. 1989, 100; pak
        - 1989, mei 1989, 99; pak
        - 1989, juni 1989, 101; pak
        - 1989, juli 1989, 403; pak
        - 1989, aug. 1989, 404; pak
        - 1989, sep. - okt. 1989, 103; pak
        - 1989, nov. - dec. 1989, 405; pak
        - 1990, jan. - feb. 1990, 106; pak
        - 1990, mrt. 1990, 107; pak
        - 1990, apr. 1990, 108; pak
        - 1990, mei 1990, 109; pak
        - 1990, juni - juli 1990, 110; pak
        - 1990, aug. - sep. 1990, 111; pak
        - 1990, okt. - nov. 1990, 112; pak
        - 1990, dec. 1990, 113; pak
        - 1991, jan. - feb. 1991, 116; pak
        - 1991, mrt. - apr. 1991, 117; pak
        - 1991, mei 1991, 118; pak
        - 1991, juni - juli 1991, 119; pak
        - 1991, aug. - sep. 1991, 120; pak
        - 1991, okt. 1991, 121; pak
        - 1991, nov. 1991, 122; pak
        - 1991, dec. 1991, 123; pak
        - 1992, jan. 1992, 128; pak
        - 1992, feb. 1992, 130; pak
        - 1992, mrt. 1992, 131; pak
        - 1992, apr. 1992, 132; pak
        - 1992, mei - juni 1992, 133; pak
        - 1992, juli 1992, 134; pak
        - 1992, aug. - sep. 1992, 135; pak
        - 1992, okt. 1992, 136; pak
        - 1992, nov. - dec. 1992, 137; pak
        - 1993, jan. 1993, 138; pak
        - 1993, mrt. 1993, 139; pak
        - 1993, apr. 1993, 140; pak
        - 1993, mei 1993, 141; pak
        - 1993, juni 1993, 142; pak
        - 1993, juli - aug. 1993, 143; pak
        - 1993, sep. - okt. 1993, 144; pak
        - 1993, nov. 1993, 145; pak
        - 1993, dec. 1993, 146; pak
        - 1994, jan. 1994, 149; pak
        - 1994, feb. 1994, 150; pak
        - 1994, mrt. - apr. 1994, 151; pak
        - 1994, juni 1994, 152; pak
        - 1994, juli 1994, 153; pak
        - 1994, aug. - nov. 1994, 154; pak
      - Vergaderstukken van de hoofden- en inspectievergaderingen., 1984-1985; 61-70
        Niet nader onder te verdelen
        - 1984, 61; pak
        - 1984, 62; pak
        - 1984, 63; pak
        - 1984, 64; pak
        - 1985, 65; pak
        - 1985, 66; pak
        - 1985, 67; pak
        - 1985, 68; pak
        - 1985, 69; pak
        - 1985, 70; pak
      - Agenda's, met bijbehorende stukken, voor de themadagen van de regionale inspecties., 1984-1987; 218
      - Vergaderstuken van het overleg met de Nederlandse Vereniging van Verpleeghuisartsen (NVVA) en de Geneeskundige Hoofdinspectie., 1984-1989; 52
      - Overleg met de Geneeskundige Inspectie voor de Geestelijke Volksgezondheid voor Noord-Holland en Utrecht., 1985-1987; 53
      - Overleg met de afdeling Epidemiologie en Informatica., 1986-1988; 211
      - Periodiek overleg met de Geneeskundige Hoofdinspectie Volksgezondheid., 1986-1989; 55, 216
        - 1986, 55
        - 1987-1989, 216
      - Overleg met de Gezondheidszorg Beroepen en Opleidingen (GBO) en de Geneeskundige Hoofdinspectie., 1989; 210
      - Vergaderstukken van het werkoverleg van de Afdeling Kwaliteit en Onderzoek., 1990-1994; 830-831
        - 1990-1991, 830; pak
        - 1992-1994, 831; pak
      - Vergaderstukken van het KWAKO-overleg (Kwaliteits-Koepel)., 1991-1994; 936
      - Overleg met de Vrouwenhulpverlening (VHV)., 1993-1994; 939; pak
      - Vergaderstukken van het hoofdinspectie-overleg Gehandicaptenzorg (GZO)., 1994; 828; pak
    - Algemeen, overleg met de Nationale Ziekenhuisraad, 3
      - Overleg met de Sectie Psychiatrische Instituten van de Stichting Nationale Ziekenhuisraad., 1967-1970; 630, 654
        - 1967-1969, 654
        - 1970, 630
      - Overleg met de Sectie Psychiatrische Instituten (SPI) van de Nationale Ziekenhuisraad (NZR) en de Directie TBR en Reclassering op 5 oktober 1976., 658
      - Projectgroep Psychi van de Nationale Ziekenhuisraad., 1976-1986; 674-678
        - 1976-1981, 674; pak
        - 1982, 675; pak
        - 1983, 676; pak
        - 1984, 677; pak
        - 1985-1986, 678; pak
      - Overleg met de Geneeskundige Hoofdinspectie en de Sectie verpleeghuizen van de Nationale Ziekenhuisraad., 1978-1987; div. nrs.
        - 1978-1980, 666
        - 1983-1984, 667
        - 1986, 51
        - 1987, 672
      - Overleg tussen de Nationale Ziekenhuisraad, het Nationaal Ziekenhuis Instituut, de Geneeskundige Hoofdinspectie en de Geneeskundige Hoofdinspectie Geestelijke Volksgezondheid., 1980-1982; 657
      - Overleg met de Subsectie Psychiatrie van de Nationale Ziekenhuisraad., 1980-1986; 54, 656
        - 1980, 656; pak
        - 1986, 54
    - Extramurale sector, 4
      - Commissie Registratie Ambulante Geestelijke Gezondheidszorg., 1971; 855
      - Discussienota 'Regionale Instellingen voor Geestelijke Gezondheidszorg' (RIGG)., 1984-1986; 597
      - Vergaderstukken van het overleg betreffende de relatie openbare geestelijke gezondheidszorg en de RIAGG-financiering., 1985; 578
      - Vergaderstukken van het periodiek overleg met de Nederlandse Vereniging voor Ambulante Geestelijke Gezondheidszorg., 1985-1986; 56; pak
    - Intramurale sector, 5
      - Oprichting van een algemeen psychiatrische inrichting in de provincie Groningen., 1959-1962; 632
      - Vergaderingen van de Vaste Commissie van Overleg met de Contactcommissie van de Vereniging van psychiatrische inrichtingen in Nederland en de Katholieke Vereniging van inrichtingen voor behandeling en verpleging van geestelijk gestoorden., 1963-1967; 646; pak
      - Vergaderstukken van de Commissie Statistiek van de Contactcommissie Vereniging Psychiatrische Inrichtingen en de Katholieke Vereniging voor Inrichtingen., 1963-1970; 271; pak
      - Functie en plaats van psychiatrische afdelingen van algemene ziekenhuizen in het kader van de geestelijke gezondheidszorg in Nederland., 1969-1980; 652; pak
      - Evaluatie van de dwangmiddelenregistratie in psychiatrische ziekenhuizen., 1980-1982; 739; pak
      - Inspectiestandpunt inzake capaciteitsreductie van psychiatrische ziekenhuizen door middel van kwaliteitsverbetering van de behandeling., 1981-1984; 620
    - Kinder- en jeugdpsychiatrie, 6
      - Oproep van de inspecteur Kinder en Jeugdpsychiatrie aan de directies van de kinder-, respectievelijk jeugdpsychiatrische voorzieningen om te komen tot overleg inzake kinder- en jeugdpsychiatrie., 1980-1983; 701; pak
      - Ad-hoc commissie kinder- en jeugdpsychiatrie., 1983-1984; 755
      - Enquête over het jaar 1982 inzake voorzieningen voor kinderen en jeugdigen met psychiatrische en/of psycho-sociale problemen., 1983-1985; 787
      - Overleg met de inspecteurs van de Geneeskundige Hoofdinspectie en de Directies Medische Kindertehuizen., 1986; 214
    - Zwakzinnigenzorg, 7
      - Vergaderstukken van het overleg over normen Algemene Wet Bijzondere Ziektekosten met betrekking tot de zwakzinnigen-inrichtingen., 1969-1970; 694